臺灣臺北地方法院刑事判決　　　　　　 96年度交易字第198號
　　公　訴　人　臺灣臺北地方法院檢察署檢察官
　　被　　　告　甲○○
上列被告因公共危險案件，經檢察官提起公訴（96年度偵字第
3650號），本院判決如下：
    主    文
甲○○服用酒類，不能安全駕駛動力交通工具而駕駛，處有期徒
刑貳月，如易科罰金，以新台幣壹仟元折算壹日，緩刑貳年。
    犯罪事實
一、甲○○於民國96年1月12日20時許，在台北市文山區朋友住
    處飲酒後，已達不能安全駕駛動力交通工具之程度，竟仍駕
    駛車牌號碼0276-MR號自用小客車行使，嗣於翌（13）日10
    時25分許，行經國道三號甲線東萬芳匝道東向入口處時（屬
    台北市文山區），追撞正於該處等停紅燈由龔勃維所駕駛之
    車牌號碼W7-3370號自用小客車，經警據報前往測得其吐氣
    所含酒精濃度高達每公升0.36毫克，始查悉上情。
二、案經國道公路警察局移送台灣台北地方法院檢察署檢察官偵
    查起訴。
    理    由
一、訊據被告甲○○對於伊於上開時間、地點飲酒後，已達不能
    安全駕駛，仍駕駛車牌號碼0276-MR號自用小客車在道路上
    行駛，且因酒後注意力減低，於行經國道三號甲線東萬芳匝
    道東向入口處，追撞正於該處等停紅燈由龔勃維所駕駛之車
    牌號碼W7-3370號自用小客車發生碰撞，經警據報前往測得
    其吐氣所含酒精濃度高達每公升0.36毫克之事實坦承不諱，
    復有內政部警政署國道公路警察局舉發違反道路交通管理事
    件通知單影本1張、刑法第185條之3案件測試觀察紀錄表、
    酒精濃度測定值紀錄表、道路交通事故現場圖、交通事故初
    步分析研判表、交通事故談話紀錄表各1份、車損彩色照片6
    張等在卷可稽，可佐被告前開出於任意性之自白與事實相符
    ，足徵被告前開出於任意性之自白與事實相符，應堪採信。
二、次查，被告為警測得之呼氣酒精濃度雖為每公升0.36毫克，
    尚未達一般民眾經政府之宣導所認，依照法務部與警政機關
    開會研商所決定，如行為人經警測試之吐氣所含酒精濃度為
    已達0.55毫克以上即已該當於刑法第185條之3有關公共危險
    罪構成要件之規定，惟刑法第185條之3有關公共危險罪之規
    定，其法文規定之型態乃屬刑法學理上所謂之抽象危險犯，
    並非屬於具體危險犯，行為人是否已該當於該條規定之構成
    要件，並不以實際已發生危險為必要，而要判斷行為人究竟
    飲酒後其經測試之呼氣值達到若干，方為不能安全駕駛，現
    在社會上多數民眾，如前所述經政府之宣導固多係認為依照
    法務部與警政機關開會研商所決定，如行為人經警測試之吐
    氣所含酒精濃度為已達0.55毫克以上即已該當於該條文之構
    成要件，惟按法官於審理具體個案，探究行為人究竟有無於
    飲酒後不能安全駕駛汽車，因該等法務部與警政機關之開會
    研商結論，並非法律，基於法官依法律獨立審判之原則，本
    不受法務部與警政機關所作上開會議結論之絕對拘束，有司
    法院大法官會議第137號及第216號解釋可資參照，易言之，
    行為人經警測試之呼氣所含酒精成份縱未達0.55毫克，亦非
    就可以認定行為人得安全駕駛汽車，如輔以其他客觀事實得
    認行為人有不能安全駕駛之情形時，法院仍得本於其自行調
    查所得認定行為人之酒測值雖未達0.55毫克，而仍係不能安
    全駕駛。經查：被告於本院審理中已經坦承酒後已不能安全
    駕駛乙節，且於行經國道三號甲線東萬芳匝道東向入口處，
    追撞正於該處等停紅燈由龔勃維所駕駛之車牌號碼W7-3370
    號自用小客車，顯然被告已因服用酒類，不能安全駕駛動力
    交通工具而駕駛汽車在道路上行駛，而疏未注意，方發生本
    件事故；佐以上開刑法第185條之2案件測試觀察紀錄表、酒
    精濃度測定值紀錄表、道路交通事故現場圖、交通事故初步
    分析研判表、交通事故談話紀錄表各1份、車損彩色照片6張
    ，益證被告確實已達反應較慢、感覺減低，影響駕駛而不能
    安全駕駛動力交通工具之程度。因此，被告確有於飲用酒類
    後，已達不能安全駕駛動力交通工具而仍然駕駛之犯行。綜
    上所述，本件事證明確，被告犯行已堪認定，應依法論科。
三、核被告所為係犯刑法第185條之3公共危險罪。爰審酌被告前
    未曾因犯罪經判決執行，有台灣高等法院被告前案紀錄表可
    稽，犯罪後已坦承犯行，然值此政府為確保社會公眾安定及
    其他道路交通參與者之安全，而強力取締酒後駕車之際，被
    告卻無視於法律之存在，其罔顧他人生命、財產之心態，委
    不足取等一切情狀，量處如主文所示之刑，並諭知易科罰金
    之折算標準。末查：被告前未曾受有期徒刑以上刑之宣告等
    情，此有台灣高等法院被告前案紀錄表附卷可稽，且其犯後
    頗具悔悟，其因一時失慮，偶罹刑典，諒經此偵審科刑宣告
    之教訓，當已足資促使其有所警惕，本院因認前所宣告之刑
    ，以暫不執行為適當，爰依刑法第74條第1款之規定，併予
    宣告緩刑，以啟自新。
四、據上論斷，應依刑事訴訟法第452條、第273條之1、第299條
    第1項前段，刑法第185條之3、第41條第1項前段、第74條第
    1款，刑法施行法第1條之1，判決如主文。
本案經檢察官鄭堤升到庭執行職務。
中　　華　　民　　國　　96　　年　　5 　　月　　18　　日
             　　 刑事第一庭          法　官　蘇嘉豐
以上正本證明與原本無異。
如不服本判決，應於判決送達後10日內向本院提出上訴狀（應抄
附繕本）。
                                      書記官　蘇靜紅
中　　華　　民　　國　　96　　年　　5 　　月　　18　　日
附錄本案論罪科刑適用法條：
中華民國刑法第185條之3：
服用毒品、麻醉藥品、酒類或其他相類之物，不能安全駕駛動力
交通工具而駕駛者，處一年以下有期徒刑、拘役或三萬元以下罰
金。
